臺灣高等法院臺南分院刑事判決　　　　　　九十一年度上易字第五二號　　　Ｃ
　　　上　訴　人　臺灣雲林地方法院檢察署檢察官
　　　被　　　告　丙　○　○
右上訴人因被告竊盜案件，不服臺灣雲林地方法院九十一年度易字第四七號中華民國
九十一年二月二十七日第一審判決（起訴案號：臺灣雲林地方法院檢察署九十年度偵
字第五００五號、併辦案號：臺灣雲林地方法院檢察署九十一年度偵字第七三三號）
，提起上訴，本院判決如左：
      主      文
原判決撤銷。
丙○○連續竊盜，處有期徒刑捌月，鑰匙壹支沒收。
      事      實
一、丙○○於民國（下同）九十年間曾犯竊盜案件，經臺灣雲林地方法院判處有期徒
    刑四月，緩刑三年確定。猶不知悔改，又基於意圖為自己不法所有之概括犯意為
    左列犯罪行為：
    （一）於九十年十二月十六日上午九時許，在雲林縣北港鎮○○路四二五號，見
          乙○○所有停放在該處之車號ＸＣ－五五五七號自小客車車門未關，徒手
          打開該自小客車車門，將車內零錢約新台幣（下同）一百元抓取在手，尚
          未放入口袋內即遭乙○○之母張蔡朱發覺，丙○○雖旋即將上開零錢放回
          ，仍為張蔡朱當場查獲，並隨即報警處理。
    （二）於九十一年二月十四日晚上八時許，在雲林縣北港鎮○○路朝天宮前，承
          上之犯意，以其自備之鑰匙一支，竊取甲○○所有ＭＢＭ－二０六號重型
          機車一輛，得手後供己騎用，並查扣被告所有供前開犯罪所用之鑰匙一支
          。
二、案經雲林縣警察局北港分局報請台灣雲林地方法院檢察署檢察官偵查起訴及台灣
    雲林地方法院檢察署檢察官移送併辦。
      理      由
一、被告丙○○經合法傳喚，無正當理由不到庭，惟對於在右揭時地竊取乙○○車內
    之財物及竊取甲○○所有重型機車一輛之事實，己分別於警訊、偵查及原審審理
    時坦承不諱，核與被害人乙○○、甲○○及證人張蔡朱指訴及證述之情節相符，
    並有贓物認領保管單附卷可查，事證明確，犯行堪予認定。
二、查被告意圖為自己不法所有而竊取他人之物，核其所為，係犯刑法第三百二十條
    第一項之竊盜罪，其第一次行竊，被告於原審自承已將車內零錢握入手中，因遭
    人發覺始再將錢放回原處等語明確，足認被告已將上開零錢移入自己權力支配之
    下，核被告所為，係犯刑法第三百二十條第一項之竊盜既遂罪，公訴人認被告所
    犯為刑法第三百二十條第一項之竊盜未遂罪，尚有誤會。其先後二次行竊，時間
    緊接，所犯罪名相同，顯係出於概括之犯意為之，為連續犯，爰依刑法第五十六
    條之規定以一罪論，並加重其刑，至被告再於九十一年二月十四日晚上八時許，
    在雲林縣北港鎮○○路朝天宮前，竊取甲○○所有ＭＢＭ－二０六號重型機車一
    輛部分，雖未經檢察官提起公訴，因與起訴判罪部分，有連續關係，屬裁判上一
    罪，本院自得併予審理，扣案之之鑰匙一支為被告所有，且為供犯罪所用之物，
    併依刑法第三十八條第一項第二款宣告沒收。
三、原審予以論罪科刑，固非無見，惟查被告再於九十一年二月十四日晚上八時許，
    在雲林縣北港鎮○○路朝天宮前，竊取甲○○所有ＭＢＭ－二０六號重型機車一
    輛部分，與本案有連續關係，原審不及審理，尚有未合，檢察官上訴意旨，指摘
    原判決不當，為有理由，自應由本院撤銷改判，爰審酌被告甫於民國九十年間因
    竊盜案件，經臺灣雲林地方法院判處有期徒刑四月，緩刑三年確定，竟又連續再
    犯本罪，足認被告尚無悔改之心，及其犯罪動機、目的、犯罪方法、等一切情狀
    ，量處有期徒刑捌月，以示懲戒，扣案之之鑰匙一支為被告所有，且為供犯罪所
    用之物，併依法宣告沒收。
四、被告經合法傳喚，無正當理由不到庭，不待其陳述逕行判決。
據上論斷，應依刑事訴訟法第三百六十九條第一項前段、第三百六十四條、第三百七
十一條、第二百九十九條第一項前段、刑法第三百二十條第一項、第五十六條、第三
十八條第一項第二款、罰金罰鍰提高標準條例第一條前段，判決如主文。
本案經檢察官劉得鉦到庭執行職務。
中    華    民    國      九十一      年      五      月      二十三    日
                                  臺灣高等法院臺南分院刑事第六庭
                                      審判長法官  楊    明    章
                                            法官  高    明    發
                                            法官  戴    勝    利
右正本證明與原本無異。
不得上訴。
                                      法院書記官  吳    銘    添
中    華    民    國      九十一      年      五      月      二十四    日
附錄法條：
刑法第三百二十條：意圖為自己或第三人不法之所有，而竊取他人之動產者，為竊盜
                  罪，處五年以下有期徒刑、拘役或五百元以下罰金。
                  意圖為自己或第三人不法之利益，而竊佔他人之不動產者，依前
                  項之規定處斷。
                  前二項之未遂犯罰之。
